【裁判字號】    95,交聲,522
【裁判日期】    951228
【裁判案由】    違反道路交通管理處罰條例聲明異議
【裁判全文】
臺灣桃園地方法院交通事件裁定        95年度交聲字第522號
原處分機關  交通部公路總局新竹區監理所桃園監理站
異  議  人  甲○○
即受處分人
上列異議人即受處分人因違反道路交通管理處罰條例案件，對於
交通部公路總局新竹區監理所桃園監理站中華民國95年10月23日
桃監裁罰字第裁52-D00000000號、52-D00000000號所為之處分不
服（原舉發通知單號碼：桃警交相字第D00000000 號、D0000000
0 號），聲明異議，本院裁定如下：
    主  文
原處分均撤銷。
甲○○汽車駕駛人，行經有燈光號誌管制之交岔路口闖紅燈，處
罰鍰新臺幣貳仟柒佰元，並記違規點數點。又汽車駕駛人，行
經有燈光號誌管制之交岔路口闖紅燈，處罰鍰新臺幣貳仟柒佰元
，並記違規點數點。
    理  由
一、按汽車駕駛人，行經有燈光號誌管制之交岔路口闖紅燈者，
    處新臺幣（下同）1,800 元以上5,400 元以下罰鍰，並記違
    規點數3 點，道路交通管理處罰條例第53條第1 項、第63條
    第1項 第3 款分別定有明文。
二、原舉發及處分意旨略以：異議人即受處分人甲○○分於民國
    95年7 月24日上午10時25分許、同年7 月25日下午3 時38分
    許，駕駛車牌號碼DZ-6741 號自用小客車，行經有燈光號誌
    管制之桃園縣楊梅鎮○○路與文化路交岔路口闖紅燈各1 次
    ，經警察機關依法所設置之照相器材採證後，以異議人有違
    反道路交通管理處罰條例第53條第1 項規定之行為，逕予掣
    單舉發。嗣受處分人提出申訴，經原處分機關請原舉發單位
    調查結果，仍認受處分人所有之該部汽車有前述違規行為，
    原處分機關乃依道路交通管理處罰條例第53條第1 項裁處受
    處分人罰鍰2,700 元。
三、聲明異議意旨略以：異議人即受處分甲○○雖於95年7 月24
    日上午10時25分許、同年7 月25日下午3 時38分許，駕駛車
    牌號碼DZ-6741 號自用小客車，行經有燈光號誌管制之桃園
    縣楊梅鎮○○路與文化路交岔路口，然因該處地上標示油漆
    脫落，而異議人年事已高，眼睛視力不佳，超越標示線而停
    止，並無闖越交岔路口，爰依法聲明異議。
四、經查，異議人於95年7 月24 日 上午10時25分許、同年7 月
    25日下午3 時38分許，駕駛車牌號碼DZ-6741 號自用小客車
    ，行經有燈光號誌管制之桃園縣楊梅鎮○○路與文化路交岔
    路口超越停止線進入路口，於紅燈亮起，仍分別時速24公里
    、31公里之速度前進，並未停車之事實，有舉發違規照片4
    張附卷可稽。是異議人駕駛車輛行經有燈光號誌管制之交岔
    路口，未遵守燈光號誌管制，闖越紅燈之違規事實，應堪認
    定，異議人辯稱其駕車超越標示線後有停車云云，委不足採
    。
五、按行經有燈光號誌管制之交岔路口闖紅燈者，除應依道路交
    通管理處罰條例第53條第1 項規定裁處罰鍰外，並應依同條
    例第63條第1 項第3 款規定記違規點數3 點。本件原處分機
    關認異議人有行經有燈光號誌管制之交岔路口闖紅燈之違規
    行為，而均依道路交通管理處罰條例第53條第1 項規定對異
    議人裁處罰鍰2700元，固無不當，惟均漏未依同條例第63條
    第1 項第3 款規定記違規點數3 點，尚有未合。本件異議人
    執詞提出異議，雖無理由，惟原上揭2 處分既有上開可議之
    處，自應由本院撤銷上揭2 處分，並均依道路交通管理處罰
    條例第53條第1 項規定諭知裁處罰鍰2700元，及依同條例第
    63 條 第1 項第3 款規定記違規點數3 點。
據上論斷，應依道路交通安全管理處罰條例第87條第2 項，道路
交通案件處理辦法第20條前段，裁定如主文。
中    華    民    國    95    年    12    月    28    日
                  交通法庭    法  官  黃梅淑
以上正本證明與原本無異。
如不服本裁定，應於裁定送達後5 日內向本院提出抗告狀。
                              書記官  魏里安
中    華    民    國    96    年    1     月    4     日


司法院資訊處製作；財團法人民間司法改革基金會備份。
